【裁判字號】    99,易,578
【裁判日期】    991001
【裁判案由】    賭博
【裁判全文】
臺灣桃園地方法院刑事判決               99年度易字第578號
公  訴  人  臺灣桃園地方法院檢察署檢察官
被      告  甲○○
上列被告因賭博案件，經檢察官提起公訴（99年度偵字第5776號
），本院判決如下：
    主  文
甲○○意圖營利，供給賭博場所，處有期徒刑月，如易科罰金
，以新臺幣壹仟元折算壹日。扣案如附表一所示之物均沒收。
    事  實
一、甲○○意圖營利，基於供給賭博場所之犯意，於民國99年2
    月10日某時起，至同日晚間9 時45分（起訴書誤載為晚間10
    時41分）為警查獲時止，提供其位於桃園縣大溪鎮○○路11
    5 號之租屋處為賭博場所，並以其所有之麻將牌1 副、牌尺
    4 支、骰子3 顆為賭具，而由張文筆、廖四海、簡俊英、張
    雪珍在該址以麻將牌打臺灣麻將（16張麻將）賭博財物。其
    賭博方式係4 人1 組以新臺幣（下同）100 元為底，每臺50
    元方式賭博，每1 將（即東南西北風各1 圈）自摸者需支付
    甲○○抽頭金100 元營利。嗣因99年2 月10日晚間9 時45分
    ，為接獲檢舉而前往上址臨檢之桃園縣政府警察局大溪分局
    員警當場查獲，並扣得甲○○所有供犯本件犯行所用之麻將
    牌1 副、牌尺4 支、骰子3 顆及其抽頭所得而屬其所有之抽
    頭金100 元。
二、案經桃園縣政府警察局大溪分局報告臺灣桃園地方法院檢察
    署檢察官偵查起訴。
    理  由
甲、證據能力部分
一、按被告以外之人於審判外之言詞或書面陳述，除法律有規定
    者外，不得作為證據；被告以外之人於偵查中向檢察官所為
    之陳述，除顯有不可信之情況者外，得為證據；被告以外之
    人於檢察事務官、司法警察官或司法警察調查中所為之陳述
    ，與審判中不符時，其先前之陳述具有較可信之特別情況，
    且為證明犯罪事實存否所必要者，得為證據；再被告以外之
    人於審判外之陳述，雖不符刑事訴訟法第159 條之1 至第15
    9 條之4 之規定，而經當事人於審判程序同意作為證據，法
    院審酌該言詞陳述或書面陳述作成時之情況，認為適當者，
    亦得為證據。當事人、代理人或辯護人於法院調查證據時，
    知有第159 條第1 項不得為證據之情形，而未於言詞辯論終
    結前聲明異議者，視為有前項之同意。刑事訴訟法第159 條
    第1 項、第159 條之1 第2 項、第159 條之2 、第159 條之
    5 分別定有明文。又刑事訴訟法第159 條之2 所謂「具有較
    可信之特別情況」，應依陳述人於陳述時之「外部情況」是
    否具有可信性決定之，所謂「外部情況」係指就詢問有無出
    於不正方法、陳述是否出於非任意性、有無違反法定障礙事
    由期間不得詢問及禁止夜間詢問之規定、詢問時是否踐行應
    先告知義務、警詢筆錄所載與錄音或錄影內容是否相符等情
    ，且必須依據陳述人之觀察、記憶、表達是否正確、陳述人
    有無虛偽陳述之動機，及對照同一待證事項之其他經過詰問
    證人之證述是否相同，有無矛盾之處而加以綜合決定（最高
    法院94年度臺上字第1653號判決意旨參照）。經查：
（一）證人張文筆、廖四海、簡俊英、張雪珍、乙○○、丙○○
      於檢察官訊問時經具結後所為之證述，其性質雖屬傳聞證
      據，惟本院審酌證人張文筆、廖四海、簡俊英、張雪珍自
      稱係於99年2 月10日當日為警查獲前未幾，在被告甲○○
      上址租屋處以麻將牌賭博之人；證人乙○○、丙○○則係
      於99年2 月10日埋伏於被告甲○○上址租屋處外察看該址
      出入情形及屋內動態之員警，依渠等之陳述乃分別親身經
      歷、見聞本件犯行之全部或一部，渠等證詞對認定犯罪事
      實之存否均有其必要性，且上開證人於檢察官偵查中，分
      別經檢察官諭知證人有具結之義務及偽證之處罰並命朗讀
      結文具結擔保其證言之真實性後，以證人身分，於檢察官
      面前完整、連續陳述其親身經歷，且查無違法取證之瑕疵
      存在，應無顯不可信之情形，依刑事訴訟法第159 條之1
      第2 項之規定，自均得為證據。
（二）又證人張文筆、廖四海、簡俊英、張雪珍分別於警詢中所
      為證述，雖亦均屬傳聞證據，惟該警詢過程均查無違法取
      證之瑕疵存在，證人張文筆、廖四海、簡俊英、張雪珍上
      開警詢時所為之證述均係出於其自由意志。又檢察官及被
      告對上開證人分別於警詢時所為之證述，在本院準備程序
      中經提示並告以要旨，對證據能力一節均表示無意見，且
      檢察官及被告亦均未於本案言詞辯論終結前聲明異議，本
      院審酌證人張文筆、廖四海、簡俊英、張雪珍之證詞，對
      認定犯罪事實之存否有其必要性，業如上述，依刑事訴訟
      法第159 條之5 之規定，因認得均為證據。
二、本件認定事實所引用之桃園縣政府警察局大溪分局南雅分局
    派出所實施臨檢紀錄表、桃園縣政府警察局大溪分局搜索扣
    押筆錄及扣押物品目錄表、查獲現場照片等證據，檢察官、
    被告及其選任辯護人均未主張排除其證據能力，且迄於本院
    言詞辯論終結前均未表示異議，本院審酌前開證據並非公務
    員違背法定程序所取得，其書證部分亦無刑事訴訟法第159
    條之4 之顯有不可信之情況與不得作為證據之情形，且均與
    本案具關連性，是本件認定事實所引用之上開證據，均認有
    證據能力。
乙、認定犯罪事實之依據及理由
一、訊據被告甲○○固坦承張文筆、廖四海、簡俊英、張雪珍確
    於事實欄一所示時間，分別前往其位於桃園縣大溪鎮○○路
    115 號之租屋處，並於其租屋處內打麻將牌之事實，惟否認
    有何意圖營利而供給賭博場所之犯行，辯稱：張文筆、廖四
    海、簡俊英、張雪珍4 人來我租屋處打麻將，我並沒有抽頭
    。他們在打麻將的過程中，張文筆有叫我去買菸，我是用我
    的錢先墊，張文筆也都還沒給我錢。警察進來查獲時，我正
    在樓上整理衣服，之後我下樓來，看到賭桌上有100 元，他
    們才告訴我那是張文筆要給我的買煙錢云云。惟查：
（一）本件員警乙○○、丙○○等人於事實欄一所示時間，查獲
      張文筆、廖四海、簡俊英、張雪珍在被告甲○○上址租屋
      處以如事實欄一所示之方式打麻將牌賭博之際，該賭桌上
      確有現金100 元擺放於桌角一節，業據被告甲○○坦承不
      諱，核與證人即在場賭博之人張文筆、廖四海、簡俊英、
      張雪珍於警詢及檢察官訊問時；證人即本案查獲員警乙○
      ○、丙○○於檢察官訊問時及本院審理中所述情節相符，
      復有桃園縣政府警察局大溪分局南雅分局派出所實施臨檢
      紀錄表、桃園縣政府警察局大溪分局搜索扣押筆錄及扣押
      物品目錄表、查獲現場照片等件在卷可稽，堪以認定。而
      該擺放於賭桌桌角之100 元紙鈔，係壓於賭桌上之骰子下
      方，此復據證人丙○○於本院審理中證述甚明。再參諸被
      告甲○○甫為警查獲後之警詢筆錄所載，員警乙○○就查
      獲當場該賭桌上100 元現金之擺放狀況質之甲○○時，亦
      係詢問稱：「妳稱是張文筆將100 元置於桌上請妳買香菸
      的錢，警方於現場查獲100 元是擺在牌桌上桌邊壓在角大
      的骰子下，不是抽頭金是何物？」等語明確。是以，本案
      為警查獲賭桌上擺放之100 元現金，確係以賭博所用之骰
      子壓放於賭桌桌角之事實，亦堪認定。
（二）再者，證人即本案查獲員警乙○○、丙○○於本院審理中
      固分別證稱渠等於事實欄一所示時間，查獲證人張文筆、
      廖四海、簡俊英、張雪珍在被告甲○○上址租屋處打麻將
      牌之當場，起初並無人坦承賭桌上之100 元為何人拿出，
      而僅稱該100 元為被告甲○○所有，嗣證人張文筆始坦承
      該100 元係其所交出，而在場證人張文筆、廖四海、簡俊
      英、張雪珍4 人則均陳稱該100 元係交與被告甲○○購買
      香菸所用。又員警乙○○、丙○○於查獲現場並未就該賭
      桌上之現金100 元是否即為抽頭金一事詢問上開4 名證人
      ，是證人張文筆、廖四海、簡俊英、張雪珍亦均未曾證稱
      上開扣案之現金100 元即屬抽頭金等語明確。惟查：
   1、被告甲○○於本院審理中供稱：「（法官問：當天除了張
      文筆、廖四海、簡俊英、張雪珍這4 個人，在為警查獲時
      ，他們在你家賭博以外，當天警察進入你家之前，有無其
      他任何人在你家賭博？）就那個我們合租的一個曾太太。
      （法官問：2 個人怎麼打麻將？）曾太太也跟簡俊英、張
      雪珍還有另一個一下子就走掉，我只知道他叫做『阿田』
      的人打麻將，後來張文筆、廖四海來了，曾太太與阿田就
      走了。（法官問：『阿田』是誰的朋友？）我們當天有叫
      他們的菜，『阿田』是自助餐店的，大家就買酒，我們就
      在那邊喝。（法官問：所以你說阿田只是送菜來的？）對
      。」等語在卷，是堪認被告甲○○之住處僅於99年2 月10
      日當天，即有至少6 人陸續進入該處打麻將賭博。再者，
      證人乙○○就其於案發當日埋伏於被告甲○○住處外監看
      之情形，於本院審理中證稱：「（法官問：你距離甲○○
      的住處多遠？）差不多10公尺以內。（法官問：到底是幾
      公尺？）差不多10公尺。（法官問：而你在10公尺的距離
      外，可以聽到甲○○跟在場賭博的人說這裡有茶有咖啡什
      麼都有？）聽得到，因為窗戶打開，我又趨前蹲在窗戶下
      方聽。（法官問：你在窗戶下方聽了多久？）5 、6 分鐘
      左右。（法官問：在這5 、6 分鐘你聽到甲○○跟在場人
      說什麼話？）要茶、要咖啡都有，飲料也有。」等語在卷
      ，又被告甲○○於警詢中亦供稱：「我有煮飯給玩家吃，
      張雪珍等人口渴，我在家中沖泡現成咖啡、茶給張雪珍等
      人喝。」等語明確，是以，被告甲○○於99年2 月10日為
      警查獲當天，確曾提供餐食、飲料與到場賭客享用無訛。
      經查，被告甲○○於案發當時係屬無業，仰賴其子按月給
      與生活費以支付房貸、水電等開銷，而被告甲○○因承租
      為警查獲之上址租屋處，尚需支付月租9,000 元，堪認被
      告甲○○本身經濟並非寬裕。是以，被告甲○○豈有竟於
      本身經濟條件非佳之情形下，將其耗資承租之住處免費提
      供友人或偶識之人群聚打麻將賭博，甚且提供飲食及各式
      飲料供在場賭博之人享用，徒增本身水、電、瓦斯、飲食
      之開銷及張羅上情之辛勞，非僅全無利得，更肇致自身金
      錢、時間、勞力損失之可能？是被告甲○○所辯其就證人
      張文筆、廖四海、簡俊英、張雪珍等人於案發當日在其上
      址租屋處打麻將牌賭博一事，並未收取抽頭金一節，是否
      屬實，已難逕信。況且，證人乙○○於本院審理中證稱：
      「（法官問：單單從自摸放100 元在桌上的事情，為何認
      定這100 元就是要給甲○○的，而且是抽頭金？）我們在
      場有問張文筆，張文筆說賭博哪有不抽頭的，有吃又喝飲
      料，哪有可能沒有抽頭金。（法官問：這句話是誰問張文
      筆？）我問的。」、「（法官問：你們是對張文筆提出什
      麼問題，張文筆才說賭博哪有不抽頭的？）我說我們在外
      面都有聽到看到，還有用V8偷錄，張文筆就說對，張文筆
      在場的意思是說大事化小，我們是說有就有，沒有就沒有
      。張文筆就說現場有吃有喝，哪有可能沒有抽頭金，他是
      對我說的。」等語在卷，證人證人丙○○於本院審理中亦
      證稱：「（法官問：在場你有無聽到任何人說賭博哪有不
      抽抽頭金的，又有吃，又有喝，還有地方這句話？）有。
      （法官問：記得是何人說的嗎？）名字我不知道，是一個
      男的講的。（法官問：這個男生和說錢是他拿出來的是同
      一個人嗎？）我沒有辦法確定。（法官問：但是你確定有
      聽到這句話？）對。（法官問：他說這句話是對著誰講的
      ？）對著我們員警說的。」等語明確。經查，證人即本案
      查獲員警乙○○、丙○○到庭具結作證，係以刑事責任擔
      保其證言之真實性，而其2 人與被告甲○○、證人張文筆
      均素不相識且無怨隙，此為被告甲○○及證人乙○○、丙
      ○○、張文筆所不否認。是證人乙○○、丙○○殊無甘冒
      涉犯偽證罪之風險，而杜撰證人張文筆曾於查獲現場自稱
      「賭博哪有不抽頭」之虛情，僅為藉此蓄意構陷被告甲○
      ○之理。是被告乙○○、丙○○所證渠等於查獲當場曾聽
      聞男子即證人張文筆陳稱「賭博哪有不抽頭？有吃有喝，
      哪有可能不抽頭？」等語一節，堪信為真。是以，證人張
      文筆於本案為警查獲當場，即已就被告甲○○既係提供場
      所供在場賭客賭博，並提供餐食、飲料供賭客取用，自無
      可能不收取抽頭金一情陳述明確，更足徵被告甲○○提供
      其上址租屋處供賭客賭博，確有收取抽頭金以營利之事實
      ，洵堪認定。
   2、再查，證人乙○○於本院審理中證稱：「（法官問：就你
      過去的辦案經驗，如果提供私人場所並且有收取抽頭金，
      抽頭金是怎樣的給予方法？）胡牌的人會放錢在桌上，然
      後飲料都是由提供場所的人去買，剩下的錢歸提供場所的
      人所有。（法官問：你在這件認為胡牌或自摸的人在桌上
      擺放100 元是抽頭金，是因為依你過去的查緝經驗，如果
      在提供場所聚眾賭博的情形下，抽取抽頭金的方式就是由
      自摸或是胡牌的人把抽頭金放在桌上？）是的。（法官問
      ：就你在本案發生當天，在外面觀察的情形看起來，在桌
      上賭博的人贏的錢是放在什麼地方？）賭桌上的抽屜裡。
      」等語在卷，證人丙○○亦於本院審理中證稱：「（法官
      問：依你過去的經驗或是習慣，提供場所賭博的人，放置
      抽頭金的方式都是獨立放在桌角嗎？）幾乎麻將都是這樣
      放在桌角。（法官問：為何他們會有這種把抽頭金放在桌
      角的習慣？）桌角就是放封頭的骰子，抽頭金就壓在骰子
      下面，因為抽頭金有上限，他們要壓在骰子下面，讓人家
      知道有幾次抽頭。（法官問：抽頭金有上限是什麼意思？
      ）收抽頭金的人會規定一將牌要收取多少，假如收抽頭金
      要收400 元，自摸的人一次要給100 元，所以自摸4 次以
      後，同一將再自摸就不用再給抽頭的錢了。所以他們一定
      要把抽頭金放在骰子下面，讓各家看現在自摸幾次，以免
      多給或是少給。（法官問：如果今天有賭客說放桌上的錢
      是要請屋主買東西的，你們以前查緝的情形，會有也是這
      樣放在桌上的情形嗎？）不會，會直接喊跑腿的人，請跑
      腿的人先買之後再給錢。（法官問：就你過去查緝的經驗
      ，與賭局或是抽頭金不相關的金錢不會出現在桌上？）對
      。以往我們再查緝賭場的錢，玩家的錢如果放在桌上，我
      們會把直接當作證物移送法院，所以他們會把錢放在自己
      身上，不會放在桌上。」等語明確。是以，證人乙○○、
      丙○○均就渠等係依過去查緝賭博案件之經驗，據以認定
      本案為警查獲時以骰子壓放於賭桌桌角之現金100 元，依
      該現金放置之位置、方式，核與抽頭金擺放之常態或習慣
      相符，故始認該現金100 元即為抽頭金無訛之緣由證述明
      確，並就抽頭金何以需以上述方式擺放於賭桌桌角之成因
      、理由均證述甚詳。是以，被告乙○○、丙○○認定前述
      現金100 元即為抽頭金一節，係員警依其查緝經驗所得之
      常識為判斷基礎，而非空穴來風、憑空臆測，是證人乙○
      ○、丙○○所證本案為警查獲時，在現場賭桌桌角以骰子
      壓放之現金100 元，即為賭客交付賭博場所提供人即被告
      甲○○之抽頭金一節，亦堪信為真。
（三）至事實欄一所示時、地為警查獲之賭客即證人張文筆、廖
      四海、簡俊英、張雪珍於警詢及檢察官訊問時，固均否認
      渠等於事實欄一所示時、地在被告甲○○租屋處打麻將牌
      時，需支付抽頭金與屋主甲○○，證人張文筆並於警詢中
      證稱：「（警問：所查獲之物品為何人所有？）所查獲的
      麻將牌1 副、牌尺4 支是屋主甲○○的，抽頭金100 元是
      我請屋主買菸品的，不是抽頭金；其餘所查獲的都是我們
      各人所有。（警問：既然要買香菸，為何還在賭博當中卻
      將新臺幣放在賭桌上的桌角旁？）因為我打麻將在忙，我
      拿100 元請屋主幫我買菸。」云云、證人廖四海則於警詢
      中證稱：「（警問：警方查獲當時賭桌上之角落放置100
      元是如何而來？）那是張文筆請屋主甲○○幫忙買香菸的
      錢。（警問：既然要買香菸，為何還在賭博中卻將新臺幣
      放在賭桌上的桌角旁？）我是有聽到張文筆嚷著要請人幫
      他買香菸，但是我不清楚為何要將現金放置桌角。」云云
      、證人簡俊英亦於警詢中證稱：「（警問：警方查獲當時
      賭博桌上之角落放置100 元是如何而來？）張文筆自摸時
      用來買香菸自己要抽的。（警問：既然是要買香菸用，為
      何尚在賭博當中卻將新臺幣放在賭桌上的桌角旁？）當時
      是在等甲○○下樓去買香菸用，所以是張文筆先把錢放在
      賭桌上角落。」云云、證人張雪珍於警詢中復證稱：「（
      警問：警方查獲當時賭桌上之角落放置100 元是如何而來
      ？）那是張文筆要買香菸所出的100 元。（警問：既然是
      張文筆出100 元要買香菸用，可以直接拿給屋主甲○○或
      其他人去買，為何尚在賭博當中卻將新臺幣放在賭桌上的
      桌角旁？）因為張文筆拿出100 元放在旁邊的桌角，當時
      在客廳的人還沒進來房間拿錢買香菸，警方就已經進來房
      間了。」云云，而更否認本案為警查獲時，放置於賭桌桌
      角之100 元即為抽頭金。經查，證人張文筆、廖四海、簡
      俊英、張雪珍於本案為警查獲當時既係同桌打麻將牌賭博
      ，而共同經歷張文筆拿出100 元的過程，則4 人就張文筆
      拿出錢來的時機、目的，所證當無歧異之處。惟查：證人
      廖四海於證人張文筆取出100 元放置於賭桌桌角當時既在
      場目睹，則其就該筆款項倘係欲交與被告甲○○購買香菸
      所用，則證人張文筆何以竟將該筆買菸所用之現金擺放於
      賭桌之理由，自應知之甚詳，惟其於警詢中竟就上情答稱
      不知，是證人廖四海所證該筆款項之用途是否屬實，自難
      驟信。再者，證人張雪珍證稱該筆100 元係欲供當時在上
      址租屋處客廳之其他人代購香菸所用，此核與證人張文筆
      、簡俊英所稱該筆款項係欲交由被告甲○○購買香菸一節
      ，亦有出入。復查，證人張文筆於警詢中所證其取出扣案
      100 元放置於桌角，係因其「打麻將在忙，我拿100 元請
      屋主幫我買菸」、而證人簡俊英亦證稱「當時是在等甲○
      ○下樓去買香菸用，所以是張文筆先把錢放在賭桌上角落
      」，是依渠等所述情節觀之，證人張文筆顯係於打麻將中
      途請託被告甲○○代其購買香菸當時，即已取出該100 元
      擺放於賭桌之上供甲○○取用，此已與被告甲○○所供證
      人張文筆僅係要求其先行代為購買香菸，甲○○即以自己
      的錢先墊付後，再向張文筆拿錢一情，互核不符。況且，
      倘證人張文筆所述為真，則被告甲○○於出門購買香菸時
      ，當直接拿取張文筆放置於賭桌上之100 元外出購買即可
      ，而無需以本身之金錢代墊之必要。而倘被告甲○○所述
      屬實，則被告甲○○既已先行代墊香菸款項，且購得香菸
      返回上址租屋處後即直接上樓休息，而未立即向張文筆要
      求付清香菸價金，且斯時證人張文筆之牌局仍在如火如荼
      進行之中，則張文筆大可於牌局結束即將離開甲○○住處
      之際，再將墊款償還與被告甲○○即可，豈有竟需於進行
      麻將賭博之途中，特地將與筆與麻將牌局無關、且無需於
      當時立刻支付之香菸錢100 元放置於桌角之必要？是以，
      被告甲○○前開所辯與證人張文筆、廖四海、簡俊英、張
      雪珍上開所證，非僅互有出入，且核與常情相違，堪認渠
      等上開所述情節，顯各係圖卸己責暨迴護被告所為之虛詞
      ，洵無足採。
二、綜上所述，本件事證明確，被告甲○○犯行洵堪認定，應予
    依法論罪科刑。
三、核被告甲○○所為，係犯刑法第268 條意圖營利，供給賭博
    場所罪。爰審酌被告甲○○本件為警查獲之犯行，其犯罪時
    間非長、犯罪所得非鉅，惟被告甲○○矢口否認犯行、心存
    僥倖，屢屢飾詞卸責、態度非佳，難認有何悔意，並其犯罪
    動機、目的、手段等一切情狀，量處如主文所示之刑，並諭
    知易科罰金之折算標準。
四、沒收部分：
（一）扣案如附表一所示麻將1 副、牌尺4 支、骰子3 顆，均係
      被告甲○○所有，業據被告甲○○供承在卷，而屬其供犯
      本件意圖營利供給賭博場犯行所用之物；扣案賭桌上所放
      置之100 元為抽頭金，業據本院認定如上，又該100 元為
      證人張文筆取出支付與被告甲○○，而已屬被告甲○○所
      有，亦據證人張文筆、廖四海、簡俊英、張雪珍證述明確
      ，是該100 元雖因被告甲○○未及收取即為警查獲，而尚
      未置於甲○○實力支配之下，惟該100 元既已屬甲○○所
      有，自屬其因犯本件意圖營利供給賭博場犯行所得之物，
      應分別依刑法第38條第1 項第2 款、第3 款規定宣告沒收
      。
（二）至賭客張文筆為警查扣之賭資2,300 元、廖四海為警查扣
      之賭資300 元、張雪珍為警查扣之賭資5,000 元，分屬各
      該賭客所有，業據張文筆、廖四海、張雪珍於警詢中分別
      證述在卷，而本案上開證人賭博場所即被告甲○○之租屋
      處非屬公共場所或公眾得出入之場所，是上開賭客均不構
      成刑法第266 條第1 項前段之賭博罪，另上開款項亦非被
      告甲○○供本件犯罪所用或因本件犯罪所生或所得之物，
      於本件自不得宣告沒收，附此敘明。
丙、不另為無罪諭知部分
一、公訴意旨另略以：被告甲○○除前揭經本院論罪科刑之犯行
    外，其於事實欄一所示時、地所為，亦係提供賭博場所供不
    特定人聚集賭博財物，因認被告甲○○此部分另涉犯刑法第
    268 條意圖營利聚眾賭博罪嫌云云。
二、按犯罪事實應依證據認定之，無證據不得認定犯罪事實。又
    不能證明被告犯罪者，應諭知無罪之判決，刑事訴訟法第15
    4 條第2 項、第301 條第1 項分別定有明文。另按聚眾賭博
    罪，係以意圖營利，聚集多眾賭博要件，且所聚之眾尚須達
    於不特定多數人均可任意加入，始足當之。經查，被告甲○
    ○於本院審理中供稱：「（法官問：當天除了張文筆、廖四
    海、簡俊英、張雪珍這4 個人，在為警查獲時，他們在你家
    賭博以外，當天警察進入你家之前，有無其他任何人在你家
    賭博？）就那個我們合租的一個曾太太。（法官問：2 個人
    怎麼打麻將？）曾太太也跟簡俊英、張雪珍還有另一個一下
    子就走掉，我只知道他叫做『阿田』的人打麻將，後來張文
    筆、廖四海來了，曾太太與阿田就走了。（法官問：『阿田
    』是誰的朋友？）我們當天有叫他們的菜，『阿田』是自助
    餐店的，大家就買酒，我們就在那邊喝。（法官問：所以你
    說阿田只是送菜來的？）對。」等語，業如前述，是本案為
    警查獲當日，經甲○○同意而進入甲○○上址租屋處賭博之
    人，均係甲○○之友人或相識之人，且前後賭客僅有特定6
    人，另參以該址為被告甲○○所承租之民房，亦未開放不特
    定人得任意出入，並非不特定人得任意出入之賭博場所。是
    以，被告甲○○於事實欄一所為，核與刑法第268 條後段意
    圖營利聚眾賭博罪之有間，而無從以該罪相繩。惟公訴人認
    此部分如成立犯罪，則與前開經本院論罪科刑之意圖營利供
    給賭博場所罪，具想像競合犯之裁判上一罪關係，爰不另為
    無罪之諭知，附此敘明。
據上論斷，應依刑事訴訟法第299 條第1 項前段、刑法第268 條
、第41條第1 項前段、第38條第1 項第2 款、第3 款，刑法施行
法第1 條之1 第1 項、第2 項前段，判決如主文。
本案經檢察官王齡梓到庭執行職務。
中    華    民    國    99    年    10    月    1     日
                  刑事第十一庭法  官  林蕙芳
以上正本證明與原本無異。
如不服本判決應於收受判決後10日內向本院提出上訴書狀，並應
敘述具體理由。其未敘述上訴理由者，應於上訴期間屆滿後20日
內向本院補提理由書( 均須按他造當事人之人數附繕本) 「切勿
逕送上級法院」。
                              書記官  莊凱男
中    華    民    國    99    年    10    月    26    日
附表一：
┌──┬───────────┬────────────┐
│編號│扣案物名稱            │備註                    │
├──┼───────────┼────────────┤
│ 一 │麻將1 副              │被告甲○○所有供犯本件意│
├──┼───────────┤圖營利供給賭博場所犯行所│
│ 二 │牌尺4 支              │用之物                  │
├──┼───────────┤                        │
│ 三 │骰子3 顆              │                        │
├──┼───────────┼────────────┤
│ 四 │抽頭金100元           │被告甲○○所有犯本件意圖│
│    │                      │營利供給賭博場犯行所得之│
│    │                      │物                      │
└──┴───────────┴────────────┘
附錄法條：
中華民國刑法第268條
（圖利供給賭場或聚眾賭博罪）
意圖營利，供給賭博場所或聚眾賭博者，處 3 年以下有期徒刑
，得併科 3 千元以下罰金。

司法院資訊處製作；財團法人民間司法改革基金會備份。
